【裁判字號】    99,審訴,654
【裁判日期】    991210
【裁判案由】    違反毒品危害防制條例
【裁判全文】
臺灣新竹地方法院刑事宣示判決筆錄     99年度審訴字第654號
公  訴  人  臺灣新竹地方法院檢察署檢察官
被      告  何新輝
指定辯護人  本院公設辯護人林建和
上列被告因違反毒品危害防制條例案件，檢察官提起公訴（99年
度毒偵字第1140號、第1361號）後，聲請改依協商程序而為判決
，本院於中華民國99年12月10日下午4 時，在本院刑事第九法庭
宣示判決，出席職員如下：
                審判長法  官  劉兆菊
                      書記官  林兆嘉
                      通  譯  邱立杰
法官起立朗讀判決主文、犯罪事實要旨、處罰條文，及告以上訴
限制、期間並提出上訴狀之法院，且諭知記載其內容：
一、主  文：
    何新輝施用第一級毒品，累犯，處有期徒刑拾月。又施用第
    二級毒品，累犯，處有期徒刑陸月。又施用第一級毒品，累
    犯，處有期徒刑拾月；扣案之第一級毒品海洛因貳包（驗餘
    淨重分別為零點捌貳公克、零點捌玖公克），均沒收銷燬之
    ；扣案之分裝匙壹支、分裝袋貳個、夾鏈袋壹個、注射針筒
    壹支，均沒收之。又施用第二級毒品，累犯，處有期徒刑陸
    月。應執行有期徒刑壹年捌月，扣案之第一級毒品海洛因貳
    包（驗餘淨重分別為零點捌貳公克、零點捌玖公克），均沒
    收銷燬之；扣案之分裝匙壹支、分裝袋貳個、夾鏈袋壹個、
    注射針筒壹支，均沒收之。
二、犯罪事實要旨：
（一）何新輝前於民國87年間，因施用第二級毒品案件，經本院
      於87年6 月5 日以87年度毒聲字第24號裁定送觀察勒戒後
      ，認無繼續施用毒品之傾向，於87年9 月16日執行完畢釋
      放出所，經臺灣新竹地方法院檢察署檢察官於87年10月30
      日以87年度偵字第2919號為不起訴處分確定，又於93年間
      ，因施用第一、二級毒品案件，經本院於93年5 月25日以
      93年度毒聲字第141 號裁定送觀察、勒戒後，認有繼續施
      用毒品之傾向，再經本院於93年11月4 日以93年度毒聲字
      第312 號裁定令入戒治處所施以強制戒治，嗣因戒治成效
      評定合格，認無繼續強制戒治之必要，於94年6 月10日執
      行完畢釋放出所，經臺灣新竹地方法院檢察署檢察官於94
      年5 月31日以94年度戒毒偵字第19號為不起訴處分確定。
      (1)再於93年間，因竊盜案件，經本院於94年5 月31日以93
      年度易字第460 號判決判處有期徒刑2 年10月，嗣經提起
      上訴、撤回上訴而確定。(2)復於94年間，因施用第一級毒
      品案件，經本院於94年11月21日以94年度訴字第777 號判
      決判處有期徒刑7 月確定。(3)又於95年間，因連續施用第
      一毒品、施用第二級毒品案件，經本院於95年4 月20日以
      95年度訴字第228 號判決分別判處有期徒刑10月、6 月，
      併定應執行刑有期徒刑1 年2 月確定。嗣因中華民國九十
      六年罪犯減刑條例施行，經本院於96年8 月30日以96年度
      聲減字第1175號裁定就前開(2)案件之部分減為有期徒刑3
      月又15日，並與不得減刑之(1)案件定應執行刑為有期徒刑
      3 年1 月又15日確定；就(3)案件之部分各分別減為有期徒
      刑5 月、3 月，並定應執行刑有期徒刑7 月確定。前揭應
      執行有期徒刑3 年1 月又15日、7 月接續執行，於98年2
      月24日縮刑假釋出所，所餘刑期交付保護管束，並於98年
      8 月23日縮刑期滿，假釋未經撤銷以已執行完畢論。另於
      99年間，因施用第一、二級毒品案件，經本院於99年4 月
      30日以99年度審訴字第255 號判決分別判處有期徒刑10月
      、6 月，併定應執行刑有期徒刑1 年2 月確定。
（二）詎何新輝仍不知悔改且未戒除毒癮，於前開強制戒治執行
      完畢釋放出所後5 年內，再因施用毒品案件經刑之追訴處
      罰後，分別為下列施用毒品犯行：
  １、復基於施用第一級毒品海洛因之犯意，於99年6 月21日晚
      間某時許，在新竹縣芎林鄉秀湖村山豬湖100 號住處內，
      以將第一級毒品海洛因摻水置於注射針筒再注射入體內之
      方式，非法施用第一級毒品海洛因1 次。另基於施用第二
      級毒品甲基安非他命之犯意，同於上揭時地，以將第二級
      毒品甲基安非他命放入吸食器（未扣案）內燒烤後吸取煙
      霧之方式，非法施用第二級毒品甲基安非他命1 次。嗣於
      同日下午2 時許，在新竹市○○路○ 段798 號前為警查獲
      ，復經何新輝同意採集其尿液送驗後，結果呈毒品嗎啡、
      可待因、甲基安非他命陽性反應，而查悉上情。
  ２、復基於施用第一級毒品海洛因之犯意，於99年7 月2 日下
      午4 時許，在新竹市○○路○ 段116 號乙室內，以將第一
      級毒品海洛因摻水置於注射針筒再注射入體內之方式，非
      法施用第一級毒品海洛因1 次。另基於施用第二級毒品甲
      基安非他命之犯意，同於上揭時地，以將第二級毒品甲基
      安非他命放入吸食器（未扣案）內燒烤後吸取煙霧之方式
      ，非法施用第二級毒品甲基安非他命1 次。嗣於99年7 月
      2 日下午5 時許，在新竹市○○路○ 段116 號前，駕駛車
      牌號碼6257-KD 號贓車為警當場查獲，並扣得第一級毒品
      海洛因2 包（驗餘淨重分別為0.82公克、0.89公克）、及
      何新輝所有供施用第一級毒品海洛因所用之分裝匙1 支、
      分裝袋2 個、夾鏈袋1 個、注射針筒1 支，另起出門號00
      00000000號SAMSUNG 行動電話1 支（含SIM 卡1 張），復
      經何新輝同意採集其尿液送驗後，結果呈可待因、嗎啡、
      安非他命、甲基安非他命陽性反應，始查悉上情。
（三）案經新竹市警察局第二分局報告臺灣新竹地方法院檢察署
      檢察官偵查起訴後，經檢察官聲請認罪協商判決，由本院
      合議庭裁定由受命法官獨任改依協商程序而為判決。
三、處罰條文：
    毒品危害防制條例第10條第1項、第2項、第18條第1 項前段
    ，刑法第11條、第51條第5款、第38條第1項第2款。
四、沒收、沒收銷燬及不另為沒收之諭知：為警所扣得之第一級
    毒品海洛因2 包（經送驗後，均含第一級毒品海洛因成分，
    各為淨重0.82公克、0.90公克，驗餘淨重0.82公克、0.89公
    克，空包裝重0.41公克、0.39公克等情，此有法務部調查局
    濫用藥物實驗室99年8月5日調科壹字第09923017190 號鑑定
    書1 份在卷可參，見99年度毒偵字第1140號偵查卷第75頁，
    保管字號：99年度白字第123 號，扣押物品清單見99年度毒
    偵字第1140號偵查卷第69頁）屬毒品危害防制條例第2 條第
    2 項第1 款所定之第一級毒品，均係違禁物，均應依毒品危
    害防制條例第18條第1 項前段規定，諭知沒收銷燬之；至驗
    罄部分，已失其違禁物之性質，爰不另為沒收銷燬之諭知，
    併予敘明。另扣得分裝匙1 支、分裝袋2 個、夾鏈袋1 個、
    注射針筒1 支（保管字號：99年度院保字第590 號，扣押物
    品清單見本院卷第15頁），則係被告何新輝所有且供其施用
    第一級毒品所用之物，業據被告何新輝供承在卷（見本院卷
    第41頁），爰依刑法第38條第1 項第2 款規定，宣告沒收之
    。至扣案之門號0000000000號手機1 支（含SIM 卡1 張），
    為被告何新輝所有，惟非供本件犯行所用之物，亦非屬違禁
    物，爰不另為沒收之諭知，附此敘明。
五、協商判決除有刑事訴訟法第455 條之4 第1 項第1 款於本訊
    問程序終結前，被告撤銷協商合意或檢察官撤回協商聲請者
    ；第2 款被告協商之意思非出於自由意志者；第4 款被告所
    犯之罪非第455 條之2 第1 項所定得以協商判決者；第6 款
    被告有其他較重之裁判上一罪之犯罪事實者；第7 款法院認
    應諭知免刑或免訴、不受理者情形之一，及違反同條第2 項
    「法院應於協商合意範圍內為判決；法院為協商判決所科之
    刑，以宣告緩刑或2 年以下有期徒刑、拘役或罰金為限」之
    規定者外，檢察官與被告均不得上訴。
六、如有前項得上訴之情形，得自收受宣示判決筆錄送達之日起
    10日內，向本院提出上訴書狀，上訴於第二審法院。
本案經檢察官洪期榮到庭執行職務。
中    華    民    國    99    年    12    月    10    日
                  刑事第九庭    書  記  官  林兆嘉
                                審判長法官  劉兆菊
以上筆錄正本係照原本作成。
中    華    民    國    99    年    12    月    10    日
                                書  記  官  林兆嘉
附錄本案論罪科刑法條：
毒品危害防制條例第10條
施用第一級毒品者，處6月以上5年以下有期徒刑。
施用第二級毒品者，處3年以下有期徒刑。

司法院資訊處製作；財團法人民間司法改革基金會備份。
